臺灣臺北地方法院刑事判決　　　　　　 99年度簡上字第335號
上　訴　人　臺灣臺北地方法院檢察署檢察官
被　　　告　施水金
上列上訴人因被告侵入住宅案件，不服本院民國99年8 月19日99
年度簡字第3003號第一審判決（聲請簡易判決處刑案號：臺灣臺
北地方法院檢察署99年度偵字第16709 號），提起上訴，本院管
轄之第二審合議庭判決如下：
    主  文
原判決撤銷。
施水金犯侵入住宅罪，累犯，處拘役伍拾日，如易科罰金，以新
臺幣壹仟元折算壹日。
    事  實
一、施水金前於民國97年12月間，因竊盜案件，經臺灣臺北地方
    法院以97年度易字第3507號判決判處有期徒刑10月、5 月，
    定應執行刑為有期徒刑1 年確定，於98年11月30日因縮刑期
    滿執行完畢。詎猶不知悔改，於99年7 月18日凌晨5 時許，
    原擬進入臺北市中山區○○○路○ 段62號2 樓行竊（但未及
    著手物色財物），遂基於侵入住宅之犯意，前往上址之後陽
    台，趁無人注意之際，徒手破壞該陽台後門上方之木板（所
    涉毀損部分未據告訴），而無故侵入陳建源所居住之上址住
    處內，因施水金進入時不慎發出聲響，隨即遭陳建源發覺而
    報警當場查獲。
二、案經陳建源訴請臺北市政府警察局中山分局報告臺灣臺北地
    方法院檢察署檢察官偵查起訴。
    理  由
壹、程序部分：
    按被告以外之人於審判外之陳述，雖不符前4 條（即刑事訴
    訟法第159 條之1 至之4） 之規定，而經當事人於審判程序
    同意作為證據，法院審酌該言詞陳述或書面陳述作成時之情
    況，認為適當者，亦得為證據。當事人、代理人或辯護人於
    法院調查證據時，知有第159 條第1 項不得為證據之情形，
    而未於言詞辯論終結前聲明異議者，視為有前項之同意，刑
    事訴訟法第159 條之5 定有明文。經查，檢察官及被告施水
    金於本院言詞辯論終結前，就本判決所引用下列各項屬於審
    判外陳述之證據，知有第159 條第1 項不得為證據之情形，
    均未聲明異議，且本院審酌該證據作成情況均無不適當之情
    形，是依上開規定，認得作為本案證據。
貳、實體部分：
一、上開事實，業據被告於本院審理時坦承不諱，核與證人即告
    訴人陳建源於警詢、偵查時之證述相符；復有搜索扣押筆錄
    、扣押物品目錄表、扣押物品清單、現場照片6 張等件在卷
    可稽，足認被告之上揭任意性自白與事實相符，足堪採信。
    是本件事證明確，被告之犯行均堪認定，應予依法論科。
二、本件被告所侵入上址雖為告訴人之辦公室，惟告訴人平日亦
    會居住於上址，此經告訴人陳明在卷，故上開地點不失為「
    住宅」性質，是核被告所為，係犯刑法第306 條第1 項之無
    故侵入他人住宅罪。又被告有如犯罪事實欄一所載之犯罪科
    刑執行情形，有臺灣高等法院被告前案紀錄表在卷足憑，是
    被告前受有期徒刑執行完畢後，5 年內故意再犯本件法定刑
    為有期徒刑以上之罪，應論以累犯並加重其刑。原審認被告
    罪證明確，予以論罪科刑，固非無見；然原審漏未論處被告
    本件犯行為累犯，容有不當。是公訴人上訴意旨，指摘原判
    決不當，為有理由，自應由本院將原判決撤銷改判。爰審酌
    被告前有多次竊盜前科，有臺灣高等法院被告前案紀錄表在
    卷可證；且其正值壯年，竟不思以正當途徑賺取財物，因侵
    入告訴人住處擬著手行竊時，當場為告訴人發覺而查獲，所
    為實有不該；惟念其犯後坦承犯行，態度尚可，及其犯罪之
    動機、目的、素行、所施用之手段、告訴人所受損害等一切
    情狀，爰另行量處如主文第二項所示之刑，及諭知易科罰金
    之折算標準。
據上論斷，應依刑事訴訟法第455 條之1 第1 項、第3 項、第36
9 條第1 項，刑法第306 條第1 項、第47條第1 項、第41條第1
項前段，刑法施行法第1 條之1 ，判決如主文。
本案經檢察官呂朝章到庭執行職務。
中    華    民    國    100     年    1   月    28    日
                  刑事第十六庭  審判長法  官  吳俊龍
                                      法  官  葉藍鸚
                                      法  官  羅立德
以上正本證明與原本無異。
不得上訴。
                                      書記官  鄭淑丰
中    華    民    國  100     年    1     月    28    日
附錄本案論罪科刑法條：
刑法第306 條第1 項：
無故侵入他人住宅、建築物或附連圍繞之土地或船艦者，處1 年
以下有期徒刑、拘役或300 元以下罰金。